【裁判字號】    97,易,266
【裁判日期】    970429
【裁判案由】    竊盜
【裁判全文】
臺灣雲林地方法院刑事判決               97年度易字第266號
公  訴  人  臺灣雲林地方法院檢察署檢察官
被      告  丙○○
                    號（
            丁○○
上列被告因竊盜案件，經檢察官提起公訴（97年度偵字第1588號
），被告二人在準備程序中就被訴事實均為有罪之陳述，本院合
議庭裁定由法官一人進行簡式審判程序，判決如下：
    主      文
丙○○、丁○○共同攜帶兇器竊盜，均為累犯，丙○○處有期徒
刑壹年貳月，扣案之雙頭扳手肆支、老虎鉗貳支、鑿子貳支及榔
頭壹支均沒收之；丁○○處有期徒刑壹年，扣案之雙頭扳手肆支
、老虎鉗貳支、鑿子貳支及榔頭壹支均沒收之。
    事實及理由
一、犯罪事實：
  (一)丙○○前因詐欺案件，經臺灣臺中地方法院於民國95年11月
    6 日，以95年度中簡字第2609號判處有期徒刑3 月確定，於
    96 年1月31日入監服刑，甫於96年4 月30日縮刑期滿執行完
    畢。
  (二)丁○○前因違反槍砲彈藥刀械管制案件，經臺灣臺北地方法
    院於88年7 月20日，以86年度訴字第2515號判處有期徒刑1
    年，後經臺灣高等法院於89年1 月13日，以88年度上訴字第
    3210號駁回上訴確定。復因施用毒品案件，經本院以89年度
    訴緝字第23號判處應執行有期徒刑1 年8 月確定。上開2 罪
    接續執行，於92年3 月6 日縮短刑期假釋出監，假釋中付保
    護管束，至93年1 月31日假釋期滿未經撤銷，視為執行完畢
    。
  (三)詎丙○○及丁○○均不知悔改，因缺錢花用，企圖竊取他人
    之白鐵變賣得現，於97年3 月21日8 時30分許，丙○○騎乘
    車號OQX-331 號重型機車搭載丁○○，並共同攜帶丙○○所
    有客觀上足供兇器使用之雙頭扳手4 支、老虎鉗2 支、鑿子
    2 支及榔頭1 支置於該機車內，四處尋找作案目標。2 人途
    經雲林縣水林鄉蘇秦村三正公廟旁之農田旁，見甲○○所有
    之抽水馬達水龍頭置於該處，且四下無人，即基於為自己不
    法所有意圖之犯意聯絡，旋即下車共同以徒手鬆開該抽水馬
    達水龍頭螺絲之方式，竊取該水龍頭1 個（價值約新臺幣2,
    000 元）得手後，隨即共乘該機車離去。嗣經警方於同日8
    時50分許，在雲林縣四湖鄉○○村○○○道路旁，見上開2
    人形跡可疑上前盤查而查獲，並扣得前述工具，始知上情。
二、認定犯罪事實所憑之證據及理由：
  (一)本案被告丙○○及丁○○所犯之罪，係死刑、無期徒刑、最
    輕本刑為3 年以上有期徒刑以外之罪，其於準備程序就前揭
    被訴事實為有罪之陳述，經受命法官告知簡式審判程序之旨
    ，並聽取其與公訴人之意見後，本院合議庭裁定由受命法官
    獨任進行簡式審判程序，是本案之證據調查，依刑事訴訟法
    第273 條之2 規定，不受同法第159 條第1 項、第161 條之
    2 、第16 1條之3 、第163 條之1 及第164 條至第170 條規
    定之限制，合先敘明。
  (二)上開犯罪事實，業據被告2 人在本院審理中均坦承不諱，核
    與被害人甲○○在警詢中陳述情節相符，復有贓物認領保管
    單1 紙及現場蒐證照片6 張在卷可稽，另有被告丙○○前揭
    工具扣案足證，足認被告2 人上開自白與事實相符，可以採
    信，是本件事證明確，被告2 人前述犯行洵堪認定，應依法
    論科。
三、論罪科刑之理由：
  (一)按刑法第321 條第1 項第3 款之攜帶兇器竊盜罪，其所稱「
    兇器」，其種類並無限制，凡客觀上足對人之生命、身體、
    安全構成威脅，具有危險性之兇器均屬之，且祇須行竊時攜
    帶此種具有危險性之兇器為已足，並不以攜帶之初有行兇之
    意圖為必要（最高法院79年臺上字第5253號判例要旨參照）
    。本件被告2 人攜至上開犯罪現場之前述工具，經本院當庭
    勘驗之結果，認為：雙頭扳手4 支：規格全部不相同，鐵
    製、生鏽、分長19、25、28及27公分，質地均相當堅硬。
    老虎鉗2 支：大小不一，分長20及25公分，鐵製，質地堅硬
    。鑿子2 支：分長25.5、26公分。鐵製、質地堅硬、均已
    生鏽。榔頭1 支：體型龐大，長35公分，質地堅硬、木炳
    木把，重量達2.8 公斤（以上勘驗結果均詳見本院勘驗筆錄
    ）。是該等工具客觀上均足以對人之生命或身體安全產生危
    害，核屬刑法第321 條第1 項第3 款所稱之兇器無訛，雖被
    告2 人均未使用，但既已攜至現場，參照前揭判例要旨，仍
    應認為被告2 人前述行為，均係犯刑法第321 項第1 項第3
    款之攜帶兇器竊盜罪。
  (二)被告2 人就前述攜帶兇器竊盜犯行，有犯意聯絡及行為分擔
    ，應依刑法第28條規定，論以共同正犯。
  (三)被告2 人有前述事實欄所記載之前科紀錄，有臺灣高等法院
    被告前案紀錄表在卷可憑，渠等於有期徒刑執行完畢後5 年
    內故意再犯本件有期徒刑以上之罪，均為累犯，都應依刑法
    第47條第1 項之規定加重其刑。
  (四)本院審酌被告2 人除有前述犯罪事實欄所記載之前科紀錄外
    ，被告丙○○還有竊盜、動產擔保交易法及毒品案件等犯罪
    前科，現更有多達5 件竊盜案件分經檢察官提起公訴，正由
    本院陸續審理中或已判決有罪（尚未確定）；被告丁○○也
    有竊盜、違反國家安全法及施用毒品等多次出入監所之犯罪
    紀錄，有臺灣高等法院被告前案紀錄表、臺灣高等法院全國
    前案簡列表與臺灣高等法院在監在押全國紀錄表等附卷可查
    ，顯示被告2 人素行不良，未能從前述有罪判決執行中獲取
    教訓，改過向善，無視法紀再度竊取他人財物試圖變賣得現
    ，亦可徵被告2 人尊重他人財產權觀念薄弱，影響社會治安
    ，然本院念及被告2 人犯罪手段堪稱平和，被告2 人犯後業
    已坦承犯行，態度尚可，且所竊取之財物價值非鉅，現已交
    由被害人領回保管，幸未造成被害人財產損失，被害人並到
    庭表示願意原諒被告2 人，暨被告2 人均自承國中畢業，智
    識程度均不高，再考量被告2 人前因竊盜案件所受宣告刑之
    刑度，被告丙○○攜帶兇器與被告丁○○共同犯下本案之犯
    罪情節等一切情狀，分別量處如主文所示之刑。公訴人對被
    告2 人均具體求刑有期徒刑2 年之情，依前所述，尚嫌過重
    ，附此敘明。
  (五)扣案之前揭工具，為被告丙○○所有，預備供被告2 人為前
    述犯行所用，業經被告2 人供明不疑，均應依刑法第38條第
    1 項第2 款之規定，在被告2 人罪刑項下宣告沒收之。
四、應適用之法律：
    依刑事訴訟法第273 條之1 第1 項、第299 條第1 項前段，
    刑法第28條、第321 條第1 項第3 款、第47條第1 項、第38
    條第1項第2款，判決如主文。
本案經檢察官乙○○到庭執行職務。
中    華    民    國    97    年    4     月    29    日
                  刑事第五庭    法  官  王  紹  銘
以上正本證明與原本無異。
如不服本判決，應於收受本判決後10日內向本院提出上訴書狀，
並應敘述具體理由。如未敘述上訴理由者，應於上訴期間屆滿後
20 日 內向本院補提理由書狀（均須按他造當事人之人數附繕本
）「切勿逕送上級法院」。
                                書記官  洪  秀  虹
中    華    民    國    97    年    4     月    29    日
附錄本判決論罪科刑法條全文：
中華民國刑法第321條第1項
犯竊盜罪而有左列情形之一者，處6 月以上5 年以下有期徒刑：
一  於夜間侵入住宅或有人居住之建築物、船艦或隱匿其內而犯
    之者。
二  毀越門扇、牆垣或其他安全設備而犯之者。
三  攜帶兇器而犯之者。
四  結夥三人以上而犯之者。
五  乘火災、水災或其他災害之際而犯之者。
六  在車站或埠頭而犯之者。


司法院資訊處製作；財團法人民間司法改革基金會備份。
